【裁判字號】    89,自緝,105
【裁判日期】    890412
【裁判案由】    詐欺
【裁判全文】
臺灣臺中地方法院刑事判決                        八十九年度自緝字第一五號
    自  訴  人  甲○○（即車王機車行）
    代  理  人  乙○○
    被      告  丙○○
右列被告因詐欺案件，經自訴人提起自訴，本院判決如左：
    主     文
丙○○意圖為自己不法之所有，以詐術使人將本人之物交付，處拘役伍拾日，緩刑貳
年。
    事     實
一、丙○○前曾於民國八十年八月十三日、八十二年一月一日，因妨害兵役與竊盜案
    件，經本院分別判處拘役二十日（原判為拘役四十日，後經減刑為拘役二十日）
    、罰金五仟元確定，並分別於八十年九月十七日、八十二年一月二十日易科罰金
    及罰金繳清執行完畢（不構成累犯），猶不知警惕，明知其經濟困難並無支付能
    力，竟仍基於意圖為自己不法所有而詐取他人財物之犯意，於八十五年十月二十
    一日，至臺中市○區○○路三四九號一樓由甲○○所獨資開設之車王機車行，假
    借欲以辦理分期付款之方式（約定分十期給付，每期應付款為六千八百六十元，
    期間自八十五年十月二十一日起至八十六年九月二十日止，並應於每月二十日給
    付），向甲○○（即車王機車行）購買總價為新臺幣（下同）七萬八千六百元，
    牌照號碼ＩＬＲ－五八五號重型機車一輛，復先行持頭期款一萬元交付予甲○○
    （即車王機車行），使甲○○（即車王機車行）信以為真，並進而陷於錯誤，而
    將上開機車出賣予丙○○，詎丙○○於取得上開機車後，隨即將上開機車於羿日
    （即八十五年十月二十二日）轉賣予他人得款花用，且拒不依約給付價款，屢經
    甲○○（即車王機車行）催討，均置之不理，避不見面，甲○○（即車王機車行
    ）始知受騙。
二、案經甲○○（即車王機車行）向本院提起自訴。
    理      由
一、訊據被告對於右揭時、地持頭期款一萬元以辦理分期付款之方式，向甲○○（即
    車王機車行）購買總價七萬八千六百元，牌照號碼ＩＬＲ－五八五號重型機車一
    輛，且於取得上開機車後，隨即將上開機車於羿日轉賣予他人得款花用，且未依
    約給付價款之事實坦承不諱，惟矢口否認有何詐欺取財之犯行，辯稱：伊沒有詐
    欺的意思，是因經濟困難所以無法繳納云云。然查，右揭事實，業據自訴人之代
    理人乙○○於本院審理時到庭指訴綦詳，復有分期契約書影本、被告行車執照影
    本、被告身分證影本及臺中北屯郵局第二一七五號存證信函影本各一份在卷可稽
    。按刑法第三百三十九條第一項詐欺取財罪中，有關有無為自已不法所有之意圖
    的認定，應係以行為之初始為認定之基準，不得以事後有無清償及是否已達成和
    解為認定之標準，參以被告亦坦承係於購買機車之翌日，即因沒錢而將該部機車
    賣予他人（詳見本院八十九年三月八日及八十九年三月二十九日審判筆錄）等情
    ，足見被告於購買機車之初顯有為自已不法所有之意圖甚明，且被告又係以持頭
    期款一萬元假借欲以辦理分期付款之方法施用詐術，而使甲○○（即車王機車行
    ）陷於錯誤而交付上開機車，是以被告上開行為與刑法第三百三十九條第一項詐
    欺取財罪之構成要件悉相符合，本件事證明確，被告犯行堪以認定。雖被告事後
    於本院審理時已與自訴人達成和解，然此仍無解於詐欺取財罪之成立，僅得供科
    刑時之參考，併此敘明。
二、核被告所為，係犯刑法第三百三十九條第一項之詐欺取財罪。爰審酌被告之素行
    、犯罪之動機、目的、手段、所生危害、犯罪後之態度及事後業已與自訴人達成
    和解（詳見卷附和解書）等一切情狀，量處如主文所示之刑，以示懲儆。末查被
    告前未曾受有期徒刑以上刑之宣告，有臺灣臺中地方法院檢察署刑案資料查註紀
    錄表及臺灣高等法院被告全國前案紀錄表各一紙在卷可稽，其偶因一時失慮觸犯
    刑章，經此次論罪科刑教訓之後，當知警惕應無再犯之虞，本院因認被告所處之
    拘役，以暫不執行為適當，爰併予宣告緩刑二年，以啟自新。
據上論斷，應依刑事訴訟法第三百四十三條、第二百九十九條第一項前段，刑法第三
百三十九條第一項、第七十四條第一款，罰金罰鍰提高標準條例第一條前段，判決如
主文。
中      華      民      國      八十九      年      四      月    十二  日
                                  臺灣臺中地方法院刑事第四庭
                                      法  官  許  旭  聖
右正本證明與原本無異。
如不服本判決，應於判決送達後十日內向本院提出上訴狀，上訴於臺灣高等法院臺中
分院 (須附繕本)。
                                      書記官
中      華      民      國    八十九      年      四      月   十二   日
附錄本案論罪科刑法條：
刑法第三百三十九條第一項：
意圖為自己或第三人不法之所有，以詐術使人將本人或第三人之物交付者，處五年以
下有期徒刑、拘役或科或併科一千元以下罰金（罰金倍數已提高十倍）。


司法院資訊處製作；財團法人民間司法改革基金會備份。
